【裁判字號】    92,訴,1470
【裁判日期】    921215
【裁判案由】    毒品危害防制條例
【裁判全文】
臺灣桃園地方法院刑事判決                        九十二年度訴字第一四七號
    公  訴  人  臺灣桃園地方法院檢察署檢察官
    被      告  甲○○
    選任辯護人  沈朝標律師
                張世炎律師
右列被告因違反毒品危害防制條例案件，經臺灣高雄地方法院檢察署檢察官提起公訴
（九十年度毒偵字第五四七０號），由臺灣高雄地方法院移轉管轄，本院裁定適用簡
式審判程序審理，茲判決如左：
   主  文
甲○○連續施用第一級毒品，處有期徒刑玖月。扣案之吸管勺壹支沒收。扣案第一級
毒品海洛因壹包（淨重壹點公克）沒收銷燬之；又施用第二級毒品，處有期徒刑肆
月。應執行有期徒刑壹年，緩刑肆年。扣案之吸管勺壹支沒收。扣案第一級毒品海洛
因壹包（淨重壹點公克）沒收銷燬之。
   事  實
一、甲○○前因施用毒品案件，經本院於民國八十九年二月十三日以八十九年毒聲字
    第一０五五號裁定送觀察、勒戒後，認有繼續施用毒品之傾向，再經本院於同年
    三月九日以八十九年度毒聲字第一八００號裁定令入戒治處所施以強制戒治一年
    ，後經本院以八十九年度毒聲字第五三一八號裁定停止戒治，所餘戒治期間付保
    護管束，於九十年三月六日交付保護管束期滿後，由臺灣桃園地方法院檢察署檢
    察官於九十年三月十九日以九十年度戒偵字第二八０號為不起訴處分確定，竟又
    基於施用第一級毒品海洛因之概括犯意，自九十年十月中旬某日起至同年十二月
    一日下午某時許止，連續在其位於桃園縣平鎮市○○街○段五三號住處及臺中縣
    豐原市○○路三皇三家咖啡店之停車場內，以吸管勺挖取海洛因摻入香菸中，再
    以火點燃香菸後抽取之方式施用第一級毒品海洛因多次，並另基於施用第二級毒
    品安非他命之犯意，於九十年十一月三十日某時許，在其前揭位於桃園縣平鎮市
    之住所內，以將安非他命置於錫箔紙上，用火燒烤產生濃煙後吸食之方式施用一
    次。嗣警於九十年十二月一日下午六時許，在臺中縣豐原市○○路三五二號前甲
    ○○所駕駛之車號ＣＦ—二五七二號自小客車上為警查獲，並扣得安非他命四大
    包（合計淨重共四千零二十八點七公克），及甲○○所有黑色小皮包一個，內有
    海洛因一包（淨重一點三公克）及供施用第一級毒品所用之吸管勺一支。經臺灣
    高雄地方法院以九十年度毒聲字第七二四五號裁定送強制戒治。
二、案經法務部調查局高雄市調查處移送臺灣高雄地方法院檢察署偵查起訴。
    理  由
一、訊據被告甲○○對於曾於右揭時、地施用海洛因多次及施用安非他命一次之犯行
    均坦承不諱，且其為警查獲時所採尿液經送鑑定之結果，均呈甲基安非他命及嗎
    啡陽性反應，此有高雄市政府衛生局煙毒尿液檢驗成績書一紙附卷可稽，且扣案
    之白色粉末一包（淨重一點三公克）及白色結晶四大包（淨重共四千零二十八點
    七公克）經送檢驗結果，分別含有海洛因及安非他命成分，亦有法務部調查局高
    雄市調查處查獲涉嫌毒品危害防制條例毒品初步鑑驗報告單、法務部調查局鑑定
    通知書各二紙，及高雄醫學大學附設中和紀念醫院檢驗報告一紙在卷足憑，復有
    吸管勺一支扣案可資佐証，核與被告自白相符，故被告於前揭時、地施用海洛因
    多次及安非他命一次之犯行，應堪認定。又被告前因施用毒品案件，經本院於八
    十九年二月十三日以八十九年毒聲字第一０五五號裁定送觀察、勒戒後，認有繼
    續施用毒品之傾向，再經本院於八十九年三月九日以八十九年度毒聲字第一八０
    ０號裁定令入戒治處所施以強制戒治一年，後經本院以八十九年度毒聲字第五三
    一八號裁定停止戒治，所餘戒治期間付保護管束，於九十年三月六日交付保護管
    束期滿後，由臺灣桃園地方法院檢察署檢察官於九十年三月十九日以九十年度戒
    偵字第二八０號為不起訴處分確定，有臺灣高等法院被告全國前案紀錄表及臺灣
    桃園地方法院檢察署刑案資料查註紀錄表各一份在卷可按，其於五年內再犯毒品
    危害防制條例第十條第一、二項之罪，與毒品危害防制條例第二十三條第二項之
    規定相符，殆無疑義。綜上所述，本案事證明確，被告犯行應堪認定，應予依法
    論科。
二、核被告之所為，係犯毒品危害防制條例第十條第一、二項施用第一級毒品海洛因
    及第二級毒品安非他命之罪。其持有海洛因及安非他命之低度行為為施用毒品之
    高度行為所吸收，不另論罪。被告先後多次施用海洛因之犯行，時間緊接，犯罪
    構成要件相同，顯係基於概括犯意反覆為之，為連續犯，應以一罪論，並依法加
    重其刑。被告所犯前開二罪，犯意各別，行為互異，應分論併罰。爰審酌被告前
    除施用毒品案件，經法院裁定觀察、勒戒及強制戒治各一次外，並無其他犯罪紀
    錄，素行尚可，所施用毒品犯行僅限於自殘，尚未對社會造成重大危害，且其於
    本件犯後坦承犯行，態度良好等一切情狀，分別量處如主文所示之刑，並定其應
    執行之刑，以資懲儆。另查被告前未曾受有期徒刑以上刑之宣告，有卷附臺灣高
    等法院被告全國前案紀錄表可稽，又被告於本案發生後在九十一年十月十七日及
    九十二年五月八日分別經臺灣桃園地方法院檢察署及法務部調查局桃園調查站採
    尿後檢驗之結果，其尿液係呈安非他命及嗎啡陰性反應一節，有卷附臺灣尖端先
    進生技醫藥股份有限公司濫用藥物檢驗中心濫用藥物檢驗報告及法務部調查局檢
    驗通知各一紙可參，其中被告九十一年十月十七日所採尿液驗尿結果雖有可待因
    陽性反應，但該採尿結果因無法判定被告係服用何等級之可待因製劑，而無法認
    定被告有施用第二級毒品之罪嫌，故為臺灣桃園地方法院檢察署檢察官於九十二
    年十一月二十七日以九十二年毒偵字第二五二０號處分不起訴，亦經本院依職權
    調閱該署九十二年度毒偵字第二五二０號卷查閱屬實，而被告於其後亦積極參加
    桃園縣烹飪商業同業公會所舉辦之中餐烹調技術士技能檢定衛生講習，而於行政
    院勞工委員會九十二年度第一梯次技術士技能檢定丙級中餐烹調—葷食學科測試
    中考試及格，有被告所提出桃園縣烹飪商業同業公會中餐烹調技術士技能檢定衛
    生講習時數累計卡及使用說明、行政院勞工委員會九十二年度第一梯次技術士技
    能檢定學科測試成績通知單附卷可考，是被告供稱其於九十年十二月一日遭警查
    獲後，均未曾再施用第一、二級毒品，且努力學得一技之長，以求得新生等語，
    應可採信，是其經此偵審教訓，當知所警惕，信無再犯之虞，本院認所宣告之刑
    以暫不執行為適當，並諭知緩刑四年，以啟自新。扣案海洛因一包（淨重一點三
    公克）係屬第一級毒品，且係供被告吸食之用，爰依毒品危害防制條例第十八條
    第一項前段之規定宣告沒收銷燬之，又扣案之吸管勺一支為被告所有，且係供被
    告施用第一級毒品海洛因所用之物，則依刑法第三十八條第一項第二款宣告沒收
    。至扣案之黑色小皮包雖為被告所有，但僅係用以放置海洛因及吸管勺之用，與
    被告施用毒品並無相關，另扣案之安非他命四大包（淨重四千零二十八點七公克
    ），被告已否認為其所有，亦無證據證明前開毒品係供被告施用毒品之用，而沒
    收既屬從刑之一種，依主從不可分原則，自應附隨於主刑而同時宣告之，因之上
    開物品既與本案無關，自不予宣告沒收。
三、本件被告所犯毒品危害防制條例第十條第一項、第二項施用第一級毒品及第二級
    毒品罪，分屬法定刑六月以上五年以下及三年以下有期徒刑之罪，且屬地方法院
    管轄第一審案件，而被告已於本院準備期日中就本件被訴事實為有罪之陳述，經
    本院告知其簡式審判程序之旨，並聽取當事人之意見後，依刑事訴訟法第二百七
    十三條之一第一項，裁定由受命法官獨任進行簡式審判程序，附此敘明。
據上論斷，應依刑事訴訟法第二百九十九條第一項前段、第二百七十三條之一第一項
，毒品危害防制條例第十條第一項、第二項、第十八條第一項前段，刑法第十一條前
段、第五十六條、第五十一條第五款、第七十四條第一款、第三十八條第一項第二款
，判決如主文。
本案經檢察官鍾和憲到庭執行職務。
中      華      民      國     九十二    年     十二      月    十五    日
                                   臺灣桃園地方法院刑事第八庭
                                        法  官  劉  秀  君
右正本證明與原本無異。
如不服本判決，應於判決送達後十日內向本院提出上訴狀( 應附繕本 )，上訴於臺灣
高等法院。
                                        書記官  邱  仲  騏
中      華      民      國     九十二    年     十二      月    十五    日
附錄本案論罪科刑之法條：
毒品危害防制條例第十條
施用第一級毒品者，處六月以上五年以下有期徒刑。
施用第二級毒品者，處三年以下有期徒刑。
毒品危害防制條例第十八條第一項：
查獲之毒品及專供製造或施用毒品之器具，不問屬於犯人與否，均沒收銷燬之。但合
於醫藥或研究之用者，得不予銷燬。


司法院資訊處製作；財團法人民間司法改革基金會備份。
